# 请教陈版，中期财务报告未提供比较报表的描述

提问人：Manson_Luci 时间：2017-06-06 16:10:57
根据中期财务报告准则“本中期的利润表、年初至本中期末的利润表以及上年度可比期间的利润表。 ”实务中，很多收购、改制的项目，在对被审计单位出具审计报告时如果时点不是在年底，委托方或监管机构也不需要上年度可比期间的利润表数据，只需审计一年一期，上年利润表只披露全年数据即可。 这种情况下，和中期财务报告准则有出入，是否在审计报告正文、附注编制基础、遵循企业会计准则中要增加说明段？应如何说明更好？

回答人：chenyiwei
一般可以在编制基础中说明，如“基于前述编制目的、特定用途和分发范围，本公司管理层认为在本财务报表中提供本中期的上年同期比较数据对报表使用者而言无实际意义，故本财务报表未提供该中期的前期比较数据”，遵循声明相应修改或删除。相应地，此时的财务报表就变成了特殊编制基础下的财务报表，需按 1601 号审计准则出具审计报告。